臺灣高雄地方法院刑事裁定　　　　　　 100年度聲字第1411號
聲　請　人
即　被　告　吳仲宜
指定辯護人　陳建誌律師
上列被告因違反銀行法案件（100 年度訴緝字第40號），聲請具
保停止羈押，本院裁定如下：
    主  文
聲請駁回。
    理  由
一、聲請意旨略以：民國95年12月欣普公司結束後，被告吳仲宜
    於96年作完調查局的筆錄後，於96年6 、7 月間即隨朋友至
    大陸深圳上班，期間曾因調查局需要傳訊，曾傳真表示因工
    作關係無法趕回，不久之後被告電話與徐德源取得聯繫，得
    知他與劉琇顏已達成和解，心想唯一客戶已經和解，被告應
    該沒事，就留在深圳繼續工作。97年4 月公司營運不善，結
    束營業，被告即離開深圳到珠海，因搬家遺失手機，便與臺
    灣所有人失去聯絡。被告於99年2 月底因在澳門無力償還賭
    債，被迫擔任車手，同年3 月2 日被捕，判刑1 年6 月，於
    澳門監獄服刑，99年9 月透過澳門臺北經濟文化局聯絡到家
    人，被告之父於99年11月底探視被告，亦未提及被告被通緝
    之事，被告於100 年3 月3 日假釋出獄，本想先前往廈門處
    理未婚妻結婚之事，但心裡掛念被告之母乳癌病情，即搭機
    返臺，於100 年3 月4 日下午2 時許至桃園機場，出關時始
    知被通緝，隨即被帶往本院，當日晚間便進入高雄看守所。
    4 年來被告一直在國外，不知自己被通緝，絕非有意逃避。
    在本案中，被告在欣普公司為無決策權，掛「副處長」虛名
    之業務員，涉案程度低微；被告向朋友借錢投資，亦為受害
    者；被告長期在國外，不知自己被通緝，被告回臺灣後，即
    有2 家公司聘書，可擇一去上班，並無逃亡意圖。再者，被
    告之母因精神病原因一直不願與被告之父、弟同住，且有乳
    癌病史，有日趨嚴重跡象，又不願就醫，亟需有人在身邊照
    顧，為此聲請具保停止羈押等語。
二、按被告及得為其輔佐人之人或辯護人，得隨時具保，向法院
    聲請停止羈押，刑事訴訟法第110 條第1 項固有明文，然法
    院准許具保停止羈押之聲請，其要件應以被告雖有刑事訴訟
    法第101 條第1 項各款或第101 條之1 第1 項所示之羈押原
    因，但已無羈押之必要；或另有同法第114 條各款所示之情
    形，始得為之。倘被告猶具刑事訴訟法第101 條第1 項各款
    或第101 條之1 第1 項所示之羈押原因，且有羈押之必要，
    此外復查無同法第114 條各款所示不得駁回具保聲請停止羈
    押之情形者，法院即不應准許具保停止羈押，合先敘明。
三、經查：
  (一)被告因涉犯銀行法第125條第2項罪嫌，經檢察官提起公訴，
    本院先後2 次傳喚被告於97年8 月8 日9 時20分、97年10月
    21日9 時30分進行準備程序，被告均未到庭；本院再於97年
    11月3 日簽發拘票，拘提被告，經員警於97年11月14日8 時
    30分、17時30分、同年11月18日14時35分前往被告前位於高
    雄市左營區○○○路129 號22樓之1 居處拘提，因被告行方
    不明，未能拘提到案；另本院囑託臺灣臺中地方法院檢察署
    代為拘提被告，經臺中市警察局第六分局派員前往被告位於
    臺中市○○區○○路38巷30號住所地執行拘提，仍因被告去
    向不明，無法拘提到案，有本院刑事報到單2 紙、高雄市政
    府左營分局97年11月21日高市警左分偵字第0970028008號函
    檢送之拘票及報告書1 份、臺灣臺中地方法院檢察署97年12
    月2 日中檢輝敦97助1173字第143068號函檢送臺中市警察局
    第六分局99年11月24日中分六警偵字第0970040973號函檢附
    拘票、報告書各1 份在卷為憑（見本院97年度審訴字2427號
    影卷第141 至77、124 、143 、151 至156 頁）。本院只得
    於98年2 月11日依法對被告發佈通緝，至100 年3 月4 日被
    告始於臺灣桃園國際機場警緝獲，有本院98年2 月11日98年
    雄院高刑樂緝字第113 號通緝書、內政部警政署航空警察局
    通緝案件移送書各1 份附卷可稽（見本院97年度訴字第1821
    號影卷第81至82頁、本院100 年度訴緝字第40號卷第2 至15
    頁）。經本院於同日訊問後，以被告否認犯行，然有起訴書
    所載證據可佐，足認涉犯銀行法等罪嫌重大，且被告出境達
    4 年，現無固定工作，有隨時出境之可能，認有逃亡之虞，
    有羈押之原因，且為確保後續偵審及執行，有羈押之必要，
    而依刑事訴訟法第101 條第1 項第1 款規定，於100 年3 月
    4日裁定羈押被告。
  (二)被告固辯稱伊無逃亡意圖云云。惟查，被告於96年3 月26日
    至法務部調查局高雄市調查站接受約談時，調查員已告知被
    告涉有詐欺、違反銀行法等罪嫌，並依刑事訴訟法第95條對
    被告為權利告知，有該次調查筆錄在卷可稽（見法務部調查
    局高雄市調查處警卷第231 頁），當時被告已知自己為犯罪
    嫌疑人，隨後被告即於同年5 月12日出境，有法務部入出境
    資訊連結作業查詢結果1 紙在卷為憑（見同上本院卷第65頁
    ）。檢察官於偵查中傳喚被告應於96年9 月14日下午3 時到
    庭，被告於96年9 月13日以傳真表示：伊在大陸工作，不克
    返國應訊，向檢察官請假，因尚須1 個月才可回國，請檢察
    官允許伊在1 個月後回國，回國後1 星期內會主動報到云云
    （見臺灣高雄地方法院檢察署96年度偵字第23904 號影卷第
    10頁），惟被告於96年10月24日入境，並未主動向承辦檢察
    官或書記官報到，隨即於96年10月28日出境（見同上本院卷
    第65頁）。檢察官再傳喚被告於97年2 月19日上午10時到庭
    ，被告復於97年2 月8 日傳真表示：因伊在中國大陸工作，
    不克出庭，伊約於97年5 月10日左右才可回臺灣，到時一定
    主動向書記官報到云云（見同上偵查卷第385 頁），惟被告
    仍未主動回國到案接受偵查、審判。上開事實足認被告確有
    逃亡之虞，被告辯稱伊無逃亡意圖云云，難以採信。至於被
    告辯稱其母罹患癌症亟需人照顧云云，核與其是否應予羈押
    無關，其所辯自無足採。
四、從而，本院審酌上開情形，認被告前開羈押之原因與必要性
    仍然存在，無法因具保而消滅，此外，復查無刑事訴訟法第
    114 條各款所列不得駁回具保聲請之情形，被告聲請具保停
    止羈押，自難准許，應予駁回。
五、依刑事訴訟法第220 條，裁定如主文。
中    華    民    國   100    年    3     月    31    日
                  刑事第六庭  審判長法  官  李璧君
                                    法  官  曾仁勇
                                    法  官  曾鈴
以上正本證明與原本無異。
如不服本裁定，應於收受送達後5 日內向本院提出抗告狀。
中    華    民    國   100    年    3     月    31    日
                                    書記官  李月君